【裁判字號】    99,交聲,526
【裁判日期】    990430
【裁判案由】    交管條例聲異
【裁判全文】
臺灣板橋地方法院交通事件裁定         99年度交聲字第526號
異  議  人
即受處分人  甲○○
上列異議人即受處分人因違反道路交通管理處罰條例案件，對於
交通部公路總局臺北區監理所於民國九十九年二月二十三日所為
北監自裁字第裁四○－ＣＭ0000000號裁決，聲明異議，
本院裁定如下：
    主  文
異議駁回。
    理  由
一、按行車管制號誌之圓形紅燈燈號顯示之意義為「車輛面對圓
    形紅燈表示禁止通行，不得超越停止線或進入路口」，道路
    交通標誌標線號誌設置規則第二百零六條第五項第一款定有
    明文。次按汽車駕駛人，行經有燈光號誌管制之交岔路口闖
    紅燈者，處新臺幣（下同）一千八百元以上五千四百元以下
    罰鍰，並記違規點數三點，道路交通管理處罰條例第五十三
    條、第六十三條第一項第三款定有明文。又關於「闖紅燈」
    之認定，於無繪設路口範圍者：以車輛無視於紅燈警示，而
    有穿越路口之企圖，其車身並已伸越停止線並足以妨害其他
    方向人（若有行人穿越道）、車通行者亦以闖紅燈論處；若
    僅車身伸越停止線則以不遵守標線指示視之，業經交通部於
    民國八十二年四月二十二日以交路字第○○九八一一號函釋
    甚明。換言之，「闖紅燈」係指車輛或行人面對圓形紅燈時
    ，仍逕予穿越路口至銜接路段，不論左轉、直行或迴轉，均
    屬闖紅燈之行為。從而，用路人、車於行經設有燈光管制號
    誌之交岔路口，不依燈號指示，逕自闖越紅燈直行、左轉或
    迴轉，自屬違反道路交通管理處罰條例第五十三條第一項所
    定「闖紅燈」之違規行為。
二、本件受處分人即異議人甲○○於九十九年一月九日上午十一
    時二分許，駕駛車號K6-5837 號自用一般小客車，因於臺北
    縣三峽鎮○○路○段三三八巷口闖越紅燈，經自動照相感應
    儀器逕行舉發，嗣受處分人於同年二月二十日應到案日期前
    之同年月一日提出申訴，經原處分機關函請舉發單位調查結
    果，仍認受處分人有上開違規行為，乃於九十九年二月二十
    三日依道路交通管理處罰條例第五十三條第一項及違反道路
    交通管理事件統一裁罰基準表之規定，裁處受處分人二千七
    百元罰鍰，並依同條例第六十三條（裁決書漏載第一項第三
    款）規定記違規點數三點。
三、異議人即受處分人甲○○於陳述書、聲明異議狀中辯稱：伊
    係於黃燈時快速通行該路口，請提出黃燈轉紅燈時之秒數，
    並提出該自動照相感應裝置之校驗證明云云。經查：依舉發
    照片清楚顯示K6-5837 號自用一般小客車確實於路口變換成
    紅燈後，其車身並已伸越停止線並足以妨害其他方向人之行
    進，此有臺北縣政府警察局三峽分局北縣警峽交裁字第○九
    九○○○七七四○號函檢付之照片二張在卷可證，異議人所
    為已該當「闖紅燈」之要件，異議人執其未闖紅燈為辯，洵
    不足採。又依上揭照片，已足資為認定異議人於行向紅燈違
    規駕駛之實，異議人上揭所請提出自動照相感應裝置之校驗
    證明之事，核無必要。異議人否認違規顯係卸責之詞，所辯
    尚不足採為免責之依據，本件事證明確，應依法論科。
四、從而，原處分機關依據道路交通管理處罰條例第五十三條第
    一項、第六十三條第一項第三款及違反道路交通管理事件統
    一裁罰基準表之規定，裁處異議人罰鍰二千七百元，並記違
    規點數三點，經核並無違誤，量罰亦甚妥適，應予維持，本
    件異議為無理由，應予駁回。
據上論斷，應依道路交通案件處理辦法第十九條，裁定如主文。
中    華    民    國    99    年    4     月    30    日
                      臺灣板橋地方法院交通法庭
                              法  官  王綽光
上列正本證明與原本無異。
如不服本裁定，應於裁定送達後五日內向本院提出抗告狀。
                              書記官  許清秋
中    華    民    國    99    年    5     月    5     日

司法院資訊處製作；財團法人民間司法改革基金會備份。
